# 国有股转让

提问人：mhhzxb12 时间：2011-09-27 15:48:24
回复 rongjr 的帖子
按上述文件规定，无偿划转，资产接受单位如何帐务处理？借记长期投资 贷记资本公积 ？按工商总局第 39 号令，股权出资都需要评估.

回答人：chenyiwei
根据该项无偿划转对资产接收单位而言构成一项同一控制下企业合并还是非同一控制下企业合并，分别按企业合并准则和长期股权投资准则中各自适用的规定处理。